# 可供出售金融资产重分类会计核算

提问人：wx_5dba3aa5b69b 时间：2021-03-22 10:33:05
请问一下陈老师，可供出售金融资产之前计提的减值准备计提递延所得税资产，现在可供出售金融资产转入交易性金融资产核算，那么之前的确认的递延所得税资产账务怎么处理呢

回答人：chenyiwei
在原准则下，可供出售金融资产不能重分类为交易性金融资产。
如果原准则下的可供出售金融资产在转为执行新金融工具准则时，按照新准则规定作为以公允价值计量且其变动计入损益的金融资产，则原先累计的其他综合收益（可供出售金融资产公允价值变动）应重分类至留存收益，相应地对递延所得税负债或资产当初的计提金额也应调整，以递延所得税负债为例，应借记留存收益，贷记其他综合收益。